---
title: "Fehler test 2"
author: "Abida Knebel"
date: "2026-09-24"
output: html_document
---


```{r}
1 + 1
```
```{r daten}
el <- read.csv(
  "https://raw.githubusercontent.com/Abida102/Rundfunk/refs/heads/main/edge123.csv",
  stringsAsFactors = FALSE
)

nl <- read.csv(
  "https://raw.githubusercontent.com/Abida102/Rundfunk/refs/heads/main/node123.csv",
  stringsAsFactors = FALSE
)

names(el)
names(nl)
```

```{r ids-bereinigen}

# Leerzeichen am Anfang und Ende der IDs entfernen
el$from <- trimws(as.character(el$from))
el$to <- trimws(as.character(el$to))
nl$id <- trimws(as.character(nl$id))

```

```{r ids-kontrolle}

setdiff(el$from, nl$id)
setdiff(el$to, nl$id)

```
```{r graph}

g <- graph_from_data_frame(
  d = el,
  vertices = nl,
  directed = TRUE
)

s <- as_tbl_graph(g)

s

```

```{r visualisieren}

ggraph(s, layout = "fr") +
  geom_edge_link(
    alpha = 0.1
  ) +
  geom_node_point(
    size = 1.5
  ) +
  theme_void()

```


```{r fehlende-werte}
colSums(is.na(el))
colSums(is.na(nl))
```

```{r ids}
el$from <- as.character(el$from)
el$to <- as.character(el$to)
nl$id <- as.character(nl$id)

setdiff(el$from, nl$id)
setdiff(el$to, nl$id)
```

```{r suche-ids}

nl$id[grepl("iad", nl$id, ignore.case = TRUE)]

nl$id[grepl("landtagbayern", nl$id, ignore.case = TRUE)]

```







```{r}
el <- read.csv(
  "https://raw.githubusercontent.com/Abida102/Rundfunk/refs/heads/main/edge123.csv",
  stringsAsFactors = FALSE
)

nl <- read.csv(
  "https://raw.githubusercontent.com/Abida102/Rundfunk/refs/heads/main/node123.csv",
  stringsAsFactors = FALSE
)

names(el)
names(nl)
```

```{r}
colSums(is.na(el))
colSums(is.na(nl))
```


```{r kategorien}

table(nl$type, useNA = "ifany")

```

```{r variablen}

table(nl$sector, useNA = "ifany")
table(nl$party, useNA = "ifany")
table(nl$Arbeitgeber, useNA = "ifany")

```

```{r netzwerk-uebersicht}

ggraph(s, layout = "fr") +
  geom_edge_link(
    alpha = 0.08
  ) +
  geom_node_point(
    aes(color = type),
    size = 2
  ) +
  theme_void() +
  theme(
    legend.position = "right"
  )

```


```{r visualisieren}

# Fehlende Sektoren als "unbekannt" kennzeichnen
nl$sector[is.na(nl$sector)] <- "unbekannt"

# Netzwerk neu erstellen
g <- graph_from_data_frame(
  d = el,
  vertices = nl,
  directed = TRUE
)

s <- as_tbl_graph(g)

# Netzwerk visualisieren
ggraph(s, layout = "fr") +
  
  geom_edge_link(
    alpha = 0.05
  ) +
  
  geom_node_point(
    aes(
      color = sector,
      size = centrality_degree()
    ),
    alpha = 0.8
  ) +
  
  theme_void() +
  
  theme(
    legend.position = "right"
  )
```


```{r}
# Fehlende Sektoren kennzeichnen
nl$sector[is.na(nl$sector)] <- "unbekannt"

# Kleine Sektoren zusammenfassen
nl$sector2 <- ifelse(
  nl$sector %in% c(
    "politik",
    "sozial",
    "bildung",
    "kultur",
    "medien",
    "staat",
    "wirtschaft",
    "unbekannt"
  ),
  nl$sector,
  "sonstige"
)

# Tippfehler korrigieren
nl$sector2[nl$sector2 == "poltik"] <- "politik"

# Graph neu erstellen
g <- graph_from_data_frame(
  d = el,
  vertices = nl,
  directed = TRUE
)

s <- as_tbl_graph(g)

# Netzwerk darstellen
ggraph(s, layout = "fr") +
  geom_edge_link(alpha = 0.04) +
  geom_node_point(
    aes(
      color = sector2,
      size = centrality_degree()
    ),
    alpha = 0.85
  ) +
  scale_color_brewer(
    palette = "Dark2",
    name = "Sektor"
  ) +
  scale_size_continuous(
    range = c(1.5, 6),
    name = "Gradzentralität"
  ) +
  theme_void() +
  theme(
    legend.position = "right",
    legend.text = element_text(size = 9),
    legend.title = element_text(size = 11, face = "bold")
  )
```


```{r}
# Gradzentralität für jeden Knoten berechnen
s <- s %>%
  activate(nodes) %>%
  mutate(degree = centrality_degree())

# Nur die 30 zentralsten Personen beschriften
top_nodes <- s %>%
  activate(nodes) %>%
  arrange(desc(degree)) %>%
  slice_head(n = 30) %>%
  pull(name)

# Netzwerk mit Beschriftungen
ggraph(s, layout = "fr") +
  geom_edge_link(alpha = 0.04) +
  
  geom_node_point(
    aes(
      color = sector2,
      size = degree
    ),
    alpha = 0.85
  ) +
  
  geom_node_text(
    aes(
      label = ifelse(name %in% top_nodes, name, "")
    ),
    size = 2.5,
    repel = TRUE
  ) +
  
  scale_color_brewer(
    palette = "Dark2",
    name = "Sektor"
  ) +
  
  scale_size_continuous(
    range = c(1.5, 6),
    name = "Gradzentralität"
  ) +
  
  theme_void() +
  theme(
    legend.position = "right",
    legend.text = element_text(size = 9),
    legend.title = element_text(size = 11, face = "bold")
  )
```


```{r}
# Sektoren vereinheitlichen
nl$sector <- trimws(tolower(nl$sector))

# Tippfehler korrigieren
nl$sector[nl$sector == "poltik"] <- "politik"

# Fehlende Werte kennzeichnen
nl$sector[is.na(nl$sector)] <- "unbekannt"
```




```{r}
# Große Kategorien behalten
große_sektoren <- c(
  "politik",
  "sozial",
  "bildung",
  "kultur",
  "medien",
  "staat",
  "wirtschaft",
  "unbekannt"
)

# Alles andere wird "sonstige"
nl$sector2 <- ifelse(
  nl$sector %in% große_sektoren,
  nl$sector,
  "sonstige"
)

# Als Faktor festlegen
nl$sector2 <- factor(
  nl$sector2,
  levels = c(
    "politik",
    "sozial",
    "bildung",
    "kultur",
    "medien",
    "staat",
    "wirtschaft",
    "unbekannt",
    "sonstige"
  )
)

# Kontrolle
table(nl$sector2, useNA = "ifany")
```



```{r}

```


```{r}
# Sektoren vereinheitlichen
nl$sector <- trimws(tolower(nl$sector))

# Tippfehler korrigieren
nl$sector[nl$sector == "poltik"] <- "politik"

# Fehlende Werte kennzeichnen
nl$sector[is.na(nl$sector)] <- "unbekannt"
```

```{r}
# Große Kategorien behalten
große_sektoren <- c(
  "politik",
  "sozial",
  "bildung",
  "kultur",
  "medien",
  "staat",
  "wirtschaft",
  "unbekannt"
)

# Alles andere wird "sonstige"
nl$sector2 <- ifelse(
  nl$sector %in% große_sektoren,
  nl$sector,
  "sonstige"
)

# Als Faktor festlegen
nl$sector2 <- factor(
  nl$sector2,
  levels = c(
    "politik",
    "sozial",
    "bildung",
    "kultur",
    "medien",
    "staat",
    "wirtschaft",
    "unbekannt",
    "sonstige"
  )
)

# Kontrolle
table(nl$sector2, useNA = "ifany")
```


```{r}
# Netzwerk erstellen
g <- graph_from_data_frame(
  d = el,
  vertices = nl,
  directed = TRUE
)

# In tidygraph umwandeln
s <- as_tbl_graph(g)

# Gradzentralität berechnen
s <- s %>%
  activate(nodes) %>%
  mutate(
    degree = centrality_degree()
  )
```



```{r}
# Die 30 zentralsten Knoten bestimmen
top_nodes <- s %>%
  activate(nodes) %>%
  arrange(desc(degree)) %>%
  slice_head(n = 30) %>%
  pull(name)

# Kontrolle
top_nodes
```


```{r}
ggraph(s, layout = "fr") +
  
  geom_edge_link(alpha = 0.04) +
  
  geom_node_point(
    aes(
      color = sector2,
      size = degree
    ),
    alpha = 0.85
  ) +
  
  geom_node_text(
    aes(
      label = ifelse(
        name %in% top_nodes,
        as.character(name),
        ""
      )
    ),
    size = 2.5,
    repel = TRUE
  ) +
  
  scale_color_hue(
    name = "Sektor"
  ) +
  
  scale_size_continuous(
    range = c(1.5, 6),
    name = "Gradzentralität"
  ) +
  
  theme_void() +
  
  theme(
    legend.position = "right",
    legend.text = element_text(size = 9),
    legend.title = element_text(
      size = 11,
      face = "bold"
    )
  )
```
```{r}
library(igraph)
library(tidygraph)
library(dplyr)
library(ggraph)
```


```{r}
ggraph(s, layout = "fr") +
  
  geom_edge_link(alpha = 0.03) +
  
  geom_node_point(
    aes(
      color = sector2,
      size = degree
    ),
    alpha = 0.8
  ) +
  
  geom_node_text(
    aes(
      label = ifelse(
        name %in% top_nodes,
        name,
        NA
      )
    ),
    size = 2.5,
    repel = TRUE,
    na.rm = TRUE
  ) +
  
  scale_color_hue(
    name = "Sektor"
  ) +
  
  scale_size_continuous(
    range = c(1.5, 5),
    name = "Gradzentralität"
  ) +
  
  theme_void() +
  
  theme(
    legend.position = "right",
    legend.text = element_text(size = 9),
    legend.title = element_text(
      size = 11,
      face = "bold"
    )
  )
```

```{r}
unique(nl$type)
```

```{r}
unique(nl$Arbeitgeber)
```


```{r}
# Arbeitgeber bereinigen
nl$Arbeitgeber <- trimws(tolower(nl$Arbeitgeber))

# Rundfunkrat bestimmen
nl$rundfunkrat <- case_when(
  
  # Brandenburg / Berlin
  grepl("brandenburg|berlin", nl$Arbeitgeber) ~ "rbb",
  
  # Sachsen / Sachsen-Anhalt / Thüringen
  grepl("sachsenanhalt|landtagsachsenanhalt|saachsenanhalt", nl$Arbeitgeber) ~ "mdr",
  grepl("sachsen|landtagsachsen|landrat.*leipzig|stadtjena|mdr", nl$Arbeitgeber) ~ "mdr",
  grepl("thueringen|thueringen|jena", nl$Arbeitgeber) ~ "mdr",
  
  # Bayern
  grepl("bayern|muenchen|nuernberg|wuerzburg|bamberg|ingolstadt|deggendorf|erlangen|oberpfalz", 
        nl$Arbeitgeber) ~ "br",
  
  # Hessen
  grepl("hessen|frankfurt|offenbach", nl$Arbeitgeber) ~ "hr",
  
  # Niedersachsen
  grepl("niedersachsen|hannover", nl$Arbeitgeber) ~ "ndr",
  
  # Schleswig-Holstein / Hamburg / Mecklenburg-Vorpommern
  grepl("schleswig|hamburg|kiel|preetz|meckpom|malchin", 
        nl$Arbeitgeber) ~ "ndr",
  
  # Bremen
  grepl("bremen|bremerhaven|radiobremen", nl$Arbeitgeber) ~ "radio bremen",
  
  # Nordrhein-Westfalen
  grepl("nrw|koeln|koeln|duesseldorf|paderborn|westfalen|bonn", 
        nl$Arbeitgeber) ~ "wdr",
  
  # Standard
  TRUE ~ NA_character_
)
```


```{r}
table(nl$rundfunkrat, useNA = "ifany")
```

```{r}
head(nl$id, 50)
```

```{r}
head(el, 20)
```


```{r}
# Alle Rundfunkrats-Knoten anzeigen
unique(el$to)
```


```{r}
sort(unique(el$to))
```


```{r}
# Die neun ARD-Rundfunkräte
raete <- c(
  "br",
  "hr",
  "mdr",
  "ndr",
  "rb",
  "rbb",
  "sr",
  "swr",
  "wdr"
)
```


```{r}
library(dplyr)
```

```{r}
rat_anzahl <- el %>%
  filter(to %in% raete) %>%
  distinct(to, from) %>%
  count(to, name = "personen")

rat_anzahl
```



```{r}
# Nur Verbindungen zu den Rundfunkräten auswählen
rat_daten <- el %>%
  filter(to %in% raete)

# Anzahl der Personen pro Rundfunkrat
rat_anzahl <- rat_daten %>%
  count(to, name = "personen")

rat_anzahl
```










```{r}
rat_anzahl <- el %>%
  filter(to %in% raete) %>%
  distinct(to, from) %>%
  count(to, name = "personen")

rat_anzahl
```























```{r}
el %>%
  filter(grepl("sr|swr", to, ignore.case = TRUE)) %>%
  count(to)
```


```{r}
standorte <- data.frame(
  rat = c(
    "br",
    "hr",
    "mdr",
    "ndr",
    "rb",
    "rbb",
    "sr",
    "swr",
    "wdr"
  ),
  name = c(
    "BR",
    "HR",
    "MDR",
    "NDR",
    "Radio Bremen",
    "RBB",
    "SR",
    "SWR",
    "WDR"
  ),
  lon = c(
    11.576,
    8.682,
    12.373,
    9.993,
    8.807,
    13.405,
    7.011,
    9.182,
    6.960
  ),
  lat = c(
    48.137,
    50.110,
    51.340,
    53.551,
    53.079,
    52.520,
    49.240,
    48.775,
    50.938
  )
)

standorte
```


```{r}
# Standorte der Rundfunkräte
standorte <- data.frame(
  rat = c(
    "br",
    "hr",
    "mdr",
    "ndr",
    "rb",
    "rbb",
    "sr",
    "swr",
    "wdr"
  ),
  
  name = c(
    "BR",
    "HR",
    "MDR",
    "NDR",
    "Radio Bremen",
    "RBB",
    "SR",
    "SWR",
    "WDR"
  ),
  
  lon = c(
    11.576,
    8.682,
    12.373,
    9.993,
    8.807,
    13.405,
    6.996,
    9.182,
    6.960
  ),
  
  lat = c(
    48.137,
    50.110,
    51.340,
    53.551,
    53.079,
    52.520,
    49.240,
    48.775,
    50.938
  )
)
```


```{r}
standorte <- standorte %>%
  left_join(
    rat_anzahl,
    by = c("rat" = "to")
  )

standorte
```










```{r}
standorte <- standorte %>%
  left_join(
    rat_anzahl,
    by = c("rat" = "to")
  )

standorte
```

```{r}
standorte <- standorte %>%
  mutate(
    personen_karte = ifelse(is.na(personen), 0, personen),
    datenstatus = ifelse(
      is.na(personen),
      "Keine Zuordnung in Netzwerkdaten",
      "Netzwerkdaten vorhanden"
    )
  )

standorte
```




```{r}
install.packages("sf")
```

```{r}

```







```{r}
library(sf)
```



```{r}
raete <- c(
  "br",
  "hr",
  "mdr",
  "ndr",
  "rb",
  "rbb",
  "sr",
  "swr",
  "wdr"
)
```


```{r}
s <- as_tbl_graph(g) %>%
  activate(nodes) %>%
  mutate(
    degree = centrality_degree()
  )
```

```{r}
top_personen <- s %>%
  activate(nodes) %>%
  filter(!name %in% raete) %>%
  arrange(desc(degree)) %>%
  slice_head(n = 30) %>%
  pull(name)

zeige_knoten <- c(top_personen, raete)
```


```{r}
s_klein <- s %>%
  activate(nodes) %>%
  filter(name %in% zeige_knoten)
```

```{r}
ggraph(s_klein, layout = "fr") +

  # Verbindungen
  geom_edge_link(
    alpha = 0.2
  ) +

  # normale Personen
  geom_node_point(
    aes(
      color = sector2,
      size = degree
    ),
    alpha = 0.8
  ) +

  # Rundfunkräte hervorheben
  geom_node_point(
    data = function(x) x[x$name %in% raete, ],
    aes(x = x, y = y),
    size = 7,
    shape = 21,
    fill = "white",
    color = "black",
    stroke = 1.5
  ) +

  # Namen der Rundfunkräte
  geom_node_text(
    data = function(x) x[x$name %in% raete, ],
    aes(x = x, y = y, label = name),
    size = 4,
    fontface = "bold",
    nudge_y = 0.15
  ) +

  scale_size_continuous(
    name = "Degree-Zentralität"
  ) +

  labs(
    title = "Die 30 zentralsten Personen und die ARD-Rundfunkräte",
    subtitle = "Personen nach Sektor eingefärbt; Rundfunkräte hervorgehoben"
  ) +

  theme_void() +
  theme(
    legend.position = "right"
  )
```

igizgizg


```{r}
raete <- c(
  "br",
  "hr",
  "mdr",
  "ndr",
  "rb",
  "rbb",
  "sr",
  "swr",
  "wdr"
)
```



```{r}
s <- as_tbl_graph(g) %>%
  activate(nodes) %>%
  mutate(
    degree = centrality_degree()
  )
```

```{r}
top_personen <- s %>%
  activate(nodes) %>%
  filter(!name %in% raete) %>%
  arrange(desc(degree)) %>%
  slice_head(n = 30) %>%
  pull(name)

top_personen
```


```{r}
rat_personen <- el %>%
  filter(to %in% raete) %>%
  pull(from) %>%
  unique()

length(rat_personen)
```

```{r}
zeige_knoten <- unique(
  c(
    top_personen,
    rat_personen,
    raete
  )
)

length(zeige_knoten)
```


```{r}
s_klein <- s %>%
  activate(nodes) %>%
  mutate(
    ist_rat = name %in% raete
  ) %>%
  filter(name %in% zeige_knoten)
```


```{r}
ggraph(s_klein, layout = "fr") +

  # Verbindungslinien
  geom_edge_link(
    alpha = 0.35,
    linewidth = 0.4
  ) +

  # Personen und Rundfunkräte
  geom_node_point(
    aes(
      color = sector2,
      size = degree
    ),
    alpha = 0.85
  ) +

  # Rundfunkräte hervorheben
  geom_node_point(
    aes(
      filter = ist_rat
    ),
    shape = 21,
    size = 7,
    fill = "white",
    color = "black",
    stroke = 1.5
  ) +

  # Namen aller Personen
  geom_node_text(
    aes(
      label = name
    ),
    size = 2.5,
    repel = TRUE
  ) +

  scale_size_continuous(
    name = "Degree-Zentralität"
  ) +

  labs(
    title = "Netzwerk der ARD-Rundfunkräte",
    subtitle = "30 zentralste Personen und Personen mit direkter Verbindung zu einem Rundfunkrat",
    color = "Sektor"
  ) +

  theme_void() +
  theme(
    legend.position = "right"
  )
```


```{r}
top_personen <- s %>%
  activate(nodes) %>%
  filter(!name %in% raete) %>%
  arrange(desc(degree)) %>%
  slice_head(n = 30) %>%
  pull(id)

top_personen
```


```{r}
zeige_knoten <- c(top_personen, raete)
```

```{r}
el_klein <- el %>%
  filter(
    from %in% zeige_knoten &
    to %in% zeige_knoten
  )

nrow(el_klein)
```

```{r}
nl_klein <- nl %>%
  filter(id %in% zeige_knoten) %>%
  mutate(
    ist_rat = id %in% raete
  )
```



```{r}
g_klein <- graph_from_data_frame(
  d = el_klein,
  vertices = nl_klein,
  directed = TRUE
)

s_klein <- as_tbl_graph(g_klein)
```

```{r}
s_klein <- s_klein %>%
  activate(nodes) %>%
  mutate(
    degree = centrality_degree(),
    ist_rat = name %in% raete
  )
```



```{r}
ggraph(s_klein, layout = "fr") +

  geom_edge_link(
    alpha = 0.5,
    linewidth = 0.6
  ) +

  geom_node_point(
    aes(
      color = sector2,
      size = degree
    ),
    alpha = 0.8
  ) +

  geom_node_point(
    aes(
      filter = ist_rat
    ),
    shape = 21,
    size = 9,
    fill = "white",
    color = "black",
    stroke = 2
  ) +

  geom_node_text(
    aes(label = name),
    size = 2.8,
    repel = TRUE
  ) +

  scale_size_continuous(
    name = "Degree"
  ) +

  labs(
    title = "30 zentrale Personen im Netzwerk der ARD-Rundfunkräte",
    subtitle = "Rundfunkräte hervorgehoben; Personen nach Sektor eingefärbt",
    color = "Sektor"
  ) +

  theme_void() +
  theme(
    legend.position = "right"
  )
```



```{r}
```{r}
s %>%
  activate(nodes) %>%
  as_tibble() %>%
  names()
```



```{r}
names(nl)
```

```{r}
table(nl$rundfunkrat, useNA = "ifany")
```

```{r}
g <- graph_from_data_frame(
  d = el,
  vertices = nl,
  directed = TRUE
)

s <- as_tbl_graph(g)
```


```{r}
s <- s %>%
  activate(nodes) %>%
  mutate(
    degree = centrality_degree()
  )
```

```{r}
top_personen <- s %>%
  activate(nodes) %>%
  filter(!is.na(rundfunkrat)) %>%
  arrange(desc(degree)) %>%
  slice_head(n = 30) %>%
  pull(id)

top_personen
```


hbhipb


```{r}
g <- graph_from_data_frame(
  d = el,
  vertices = nl,
  directed = TRUE
)

nl$degree <- degree(
  g,
  mode = "all"
)
```

```{r}
top_personen <- nl %>%
  filter(!is.na(name)) %>%
  arrange(desc(degree)) %>%
  slice_head(n = 30)

top_personen[, c("id", "name", "sector2", "rundfunkrat", "degree")]
```

```{r}
zeige_knoten <- unique(
  c(
    top_personen$id,
    raete
  )
)

length(zeige_knoten)
```


```{r}
el_klein <- el %>%
  filter(
    from %in% zeige_knoten &
    to %in% zeige_knoten
  )

nrow(el_klein)
```


```{r}
nl_klein <- nl %>%
  filter(id %in% zeige_knoten)
```


```{r}
g_klein <- graph_from_data_frame(
  d = el_klein,
  vertices = nl_klein,
  directed = TRUE
)
```


```{r}
ggraph(g_klein, layout = "fr") +

  geom_edge_link(
    alpha = 0.5,
    linewidth = 0.6
  ) +

  geom_node_point(
    aes(
      color = sector2,
      size = degree
    ),
    alpha = 0.8
  ) +

  geom_node_text(
    aes(label = name),
    size = 2.5,
    repel = TRUE
  ) +

  labs(
    title = "30 zentrale Personen im Netzwerk der ARD-Rundfunkräte",
    subtitle = "Personen nach Sektor eingefärbt",
    color = "Sektor",
    size = "Degree"
  ) +

  theme_void() +
  theme(
    legend.position = "right"
  )
```

```{r}
g_gesamt <- graph_from_data_frame(
  d = el,
  vertices = nl,
  directed = TRUE
)

V(g_gesamt)$degree <- degree(
  g_gesamt,
  mode = "all"
)

V(g_gesamt)$ist_rat <- V(g_gesamt)$name %in% c(
  "br",
  "hr",
  "mdr",
  "ndr",
  "rb",
  "rbb",
  "sr",
  "swr",
  "wdr"
)

V(g_gesamt)$ist_top30 <- V(g_gesamt)$name %in% top_personen$name
```




```{r}
ggraph(g_gesamt, layout = "fr") +

  # ALLE Kanten
  geom_edge_link(
    alpha = 0.08,
    linewidth = 0.3
  ) +

  # ALLE Nodes
  geom_node_point(
    aes(
      color = sector2,
      size = degree
    ),
    alpha = 0.5
  ) +

  # Top-30-Personen hervorheben
  geom_node_point(
    aes(
      filter = ist_top30,
      color = sector2
    ),
    size = 4,
    alpha = 1
  ) +

  # Rundfunkräte hervorheben
  geom_node_point(
    aes(filter = ist_rat),
    shape = 21,
    size = 8,
    fill = "white",
    color = "black",
    stroke = 2
  ) +

  # Nur die 30 zentralsten Personen beschriften
  geom_node_text(
    aes(
      label = ifelse(ist_top30, name, NA)
    ),
    size = 2.5,
    repel = TRUE
  ) +

  # Rundfunkräte beschriften
  geom_node_text(
    aes(
      label = ifelse(ist_rat, name, NA)
    ),
    size = 3.5,
    fontface = "bold",
    repel = TRUE
  ) +

  scale_size_continuous(
    name = "Degree-Zentralität"
  ) +

  labs(
    title = "Netzwerk der ARD-Rundfunkräte",
    subtitle = "Alle Knoten und Verbindungen · 30 zentralste Personen hervorgehoben",
    color = "Sektor"
  ) +

  theme_void() +
  theme(
    legend.position = "right"
  )
```
```{r}
el$from <- trimws(as.character(el$from))
el$to <- trimws(as.character(el$to))
nl$id <- trimws(as.character(nl$id))
```


```{r}
g <- graph_from_data_frame(
  d = el,
  vertices = nl,
  directed = TRUE
)

netzwerk <- as_tbl_graph(g)

class(netzwerk)
```
```{r}
netzwerk
```


```{r}
class(netzwerk)
```



```{r}
save(netzwerk, file = "rundfunknetz.RData")
```

```{r}
getwd()
```



```{Links}
"C:/Users/abida/Downloads/ARD_Rundfunkräte_Edge-_und_Nodelist - Codebuch.pdf"
"C:/Users/abida/Downloads/node123.csv"
"C:/Users/abida/Downloads/edge123.csv"
https://github.com/Abida102/Rundfunk-Netzwerk/upload
```


















```













